臺灣臺北地方法院刑事判決　　　九十六年度易字第一九四五號
公　訴　人　臺灣臺北地方法院檢察署檢察官
被　　　告　甲○○
上列被告因竊盜案件，經檢察官提起公訴（九十六年度偵字第八
六二二號），本院判決如下：
    主  文
甲○○竊盜，處拘役貳拾日，如易科罰金，以銀元佰元即新臺
幣玖佰元折算壹日；減為拘役拾日，如易科罰金，以銀元佰元
即新臺幣玖佰元折算壹日。緩刑貳年。
    事  實
一、甲○○於民國九十五年五月十五日下午三時三十分許，在臺
    北市○○區○○路五段一號臺北世界貿易中心一館中華電信
    股份有限公司展示場內，見乙○○將其所有之ＮＯＫＩＡ廠
    牌，六一一一型行動電話（序號：00000000000
    0000）置放於展示櫃內，竟萌生貪念，意圖為自己不法
    之所有，趁乙○○服務客戶不注意之際，徒手自展示櫃內竊
    取該行動電話，得手後即行離去，嗣乙○○發覺其行動電話
    遭竊而報警處理，經警調取該行動電話序號之通聯紀錄，循
    線查知上情。
二、案經乙○○訴由臺北市政府警察局大安分局報請臺灣臺北地
    方法院檢察署檢察官偵查起訴。
    理  由
壹、證據能力方面：
    按被告以外之人於審判外之言詞或書面陳述，除法律有規定
    者外，不得作為證據，刑事訴訟法第一百五十九條第一項固
    定有明文；惟被告以外之人於偵查中向檢察官所為之陳述，
    除顯有不可信之情況者外，得為證據；被告以外之人於審判
    外之陳述，雖不符刑事訴訟法第一百五十九條之一至第一百
    五十九條之四之規定，而經當事人於審判程序同意作為證據
    ，法院審酌該言詞陳述作成時之情況，認為適當，亦得為證
    據，當事人、代理人或辯護人於法院調查證據時，知有第一
    百五十九條第一項不得為證據之情形，而未於言詞辯論終結
    前聲明異議者，視為有前項之同意，同法第一百五十九條之
    一第二項、第一百五十九條之五亦有明文。證人即告訴人乙
    ○○於警詢及偵查中之證述，雖屬被告以外之人於審判外之
    陳述，然本院審酌證人乙○○於警詢中之陳述，係於案發之
    初立即製作，對案發情況之記憶當甚為清晰，不致發生一般
    傳聞證據中證人記憶瑕疵之風險，且證人乙○○於偵查中之
    證詞，經具結在卷，有結文附卷可稽（見臺灣臺北地方法院
    檢察署九十六年度偵字第八六二二號偵查卷第二十六頁），
    當事人於審判程序對於該等審判外之陳述並未爭執，顯已放
    棄詰問權之行使，復無顯不可信之情況，足認前揭證人之證
    詞，適為本案之證據。至其餘資以認定被告犯罪事實之非供
    述證據（詳後述），亦查無違反法定程序取得之情形，依同
    法第一百五十八條之四反面規定，洵具證據能力，合先敘明
    。
貳、實體方面：
一、上揭犯罪事實，業據被告甲○○坦承不諱（見本院卷第十八
    頁反面、第二十一頁反面），核與證人即告訴人乙○○指證
    失竊之情節相符（見臺灣臺北地方法院檢察署九十六年度偵
    字第八六二二號偵查卷第九頁至第十頁、第二十二頁至第二
    十三頁），並有告訴人遭竊之行動電話序號資料、遠傳電信
    股份有限公司行動電話基本資料及申請書、雙向通聯紀錄、
    九十六年八月十四日遠傳（企營）字第○九六一○八○二七
    二七號函、和信電信股份有限公司行動電話基本資料在卷可
    稽（見同上偵查卷第十二頁至第十三頁、第三十四頁至第三
    十六頁、第十五頁、本院卷第六頁至第八之一頁），足證被
    告任意性自白與事實相符，應堪採信。綜上，本案事證明確
    ，被告竊盜犯行，洵堪認定，應予依法論科。
二、論罪科刑：
  (一)被告行為後，刑法部分條文業於九十四年一月七日修正，同
    年二月二日公布，並於九十五年七月一日施行，修正後即現
    行刑法第二條第一項規定：「行為後法律有變更者，適用行
    為時之法律，但行為後之法律有利於行為人者，適用最有利
    於行為人之法律。」上開規定乃與刑法第一條罪刑法定主義
    契合，而貫徹法律禁止溯及既往原則，係規範行為後法律變
    更所生新舊法律比較適用之準據法，是刑法第二條本身雖經
    修正，但刑法第二條既屬適用法律之準據法，本身尚無比較
    新舊法之問題，應一律適用裁判時即修正後刑法第二條規定
    以決定適用之刑罰法律，合先敘明。而有關新舊法之比較，
    應就罪刑有關之共犯、連續犯、牽連犯加重等暨其他法定加
    減原因（如身分加減）與加減例等一切情形，綜其全部罪刑
    之結果而為比較（最高法院九十五年第八次刑事庭會議決議
    參照）。
    1.按修正後刑法施行法增訂第一條之一規定：「中華民國九
      十四年一月七日刑法修正施行後，刑法分則編所定罰金之
      貨幣單位為新臺幣。九十四年一月七日刑法修正時，刑法
      分則編未修正之條文定有罰金者，自九十四年一月七日刑
      法修正施行後，就其所定數額提高為三十倍。但七十二年
      六月二十六日至九十四年一月七日新增或修正之條文，就
      其所定數額提高為三倍」；而刑法第三十三條第五款則修
      正為：「主刑之種類如下：五、罰金：新臺幣一千元以上
      ，以百元計算之」。是修正後，刑法第三百二十條第一項
      竊盜罪之罰金刑最高額上限雖無變更，惟最低額下限則提
      高為新臺幣一千元，比較修正前、後之刑法，自以行為時
      關於科處罰金刑之法律較有利被告。
    2.關於易科罰金之折算標準，除刑法第四十一條第一項有所
      修正外，罰金罰鍰提高標準條例於九十五年四月二十八日
      修正，並自同年七月一日起生效施行。修正前刑法第四十
      一條第一項前段規定：「犯最重本刑為五年以下有期徒刑
      以下之刑之罪，而受六個月以下有期徒刑或拘役之宣告，
      因身體、教育、職業、家庭之關係或其他正當事由，執行
      顯有困難者，得以一元以上三元以下折算一日，易科罰金
      。」再依修正前罰金罰鍰提高標準條例第二條：「依刑法
      第四十一條易科罰金或第四十二條第二項易服勞役者，均
      就其原定數額提高為一百倍折算一日；法律所定罰金數額
      未依本條例提高倍數，或其處罰法條無罰金刑之規定者，
      亦同。」之規定，被告行為時之易科罰金折算標準，應以
      銀元一百元、二百元、三百元折算一日，經折算為新臺幣
      後，應以新臺幣三百元、六百元、九百元折算一日。惟修
      正後刑法第四十一條第一項前段規定修正為：「犯最重本
      刑為五年以下有期徒刑以下之罪，而受六個月以下有期徒
      刑或拘役之宣告者，得以新臺幣一千元、二千元或三千元
      折算一日，易科罰金。」另修正後罰金罰鍰提高標準條例
      則刪除原第二條之規定。是以比較新舊法結果，自以舊法
      所定之易科罰金折算標準有利於被告，故應適用修正前刑
      法第四十一條第一項前段、修正前罰金罰鍰提高標準條例
      第二條規定，對被告較為有利。
    3.綜合上述各條文修正前後之比較，揆諸修正後刑法第二條
      第一項規定之「從舊從輕」原則及前揭最高法院決議意旨
      ，修正後之規定並非較有利於被告，爰依刑法第二條第一
      項前段規定，適用行為時即修正前之刑法相關規定及罰金
      罰鍰提高標準條例第二條規定，對被告較為有利。
    4.犯罪在刑法前開修正施行前，而於施行後裁判，則其緩刑
      之宣告，應適用修正後刑法第七十四條之規定（最高法院
      九十五年第八次刑事庭會議決議參照），並無新舊法比較
      之問題，附此敘明。
  (二)核被告所為，係犯刑法第三百二十條第一項竊盜罪。爰審酌
    被告素行、犯罪手段、所竊取之財物價值，及其犯罪後坦承
    犯行，尚有悔意，並業與告訴人達成和解，賠償告訴人所受
    之損害，兼衡其品行、生活狀況、智識程度等一切情狀，量
    處如主文所示之刑，並諭知易科罰金之折算標準。又被告犯
    罪之時間，均係在九十六年四月二十四日以前，復無其他不
    合中華民國九十六年罪犯減刑條例所定不得減刑之情形，應
    依同條例第二條第一項第三款之規定，各減其宣告刑二分之
    一。末查被告未曾因故意犯罪受有期徒刑以上刑之宣告，有
    臺灣高等法院被告前案紀錄表在卷足憑（見本院卷第三頁）
    ，其因一時失慮，致罹刑章，犯後坦承犯行，並業與告訴人
    達成和解，告訴人亦當庭表示願意原諒被告（見本院卷第二
    十一頁反面），被告經此偵審程序，並經科刑判決，應知惕
    勵而無再犯之虞，因認所宣告之刑以暫不執行為適當，併諭
    知緩刑二年，用啟自新。
據上論斷，應依刑事訴訟法第二百八十四條之一、第二百九十九
條第一項前段，刑法第二條第一項前段、第三百二十條第一項、
第七十四條第一項第一款，修正前刑法第四十一條第一項前段，
修正前罰金罰鍰提高標準條例第二條，刑法施行法第一條之一第
一項、第二項前段，中華民國九十六年罪犯減刑條例第二條第一
項第三款、第七條，判決如主文。
本案經檢察官戴文亮到庭執行職務
中　　華　　民　　國　九十六　年　　九　　月    七    日
　　                      臺灣臺北地方法院刑事第十四庭
     　　　　　               法      官　孫萍萍
以上正本證明與原本無異。
如不服本判決，應於判決送達後十日內，向本院提出上訴狀。
                              書  記  官　張汝琪
中　　華　　民　　國　九十六　年　　九　　月    七    日
附錄本案論罪科刑所依據之法條全文：
刑法第三百二十條
意圖為自己或第三人不法之所有，而竊取他人之動產者為竊盜罪
，處五年以下有期徒刑、拘役或五百元以下罰金。
意圖為自己或第三人不法之利益，而竊佔他人之不動產者，依前
項之規定處斷。
前二項之未遂犯罰之。
